# 企业会计准则讲解有 2012 版吗？

提问人：ivancheng 时间：2013-01-26 17:49:19
最近在论坛上看到企业会计准则讲解的 2012 版，不知道是真是假。 卓越京东等都没见有书买

回答人：chenyiwei
人民出版社出版的《企业会计准则讲解》（财政部会计司编写组编）的最新版本是 2010 版，没有 2012 版。